【裁判字號】    96,破,18
【裁判日期】    950319
【裁判案由】    宣告破產
【裁判全文】
臺灣臺中地方法院民事裁定                96年度破字第18號
聲  請  人  甲○○
上列聲請人聲請宣告破產事件，本院裁定如下：
    主      文
聲請駁回。
聲請程序費用由聲請人負擔。
    理      由
一、本聲請意旨略以：聲請人於民國95年間因投資朋友之房屋仲
    介事業失利，並使用信用卡、現金卡及信用貸款為投資週轉
    工具，積欠玉山商業銀行信用卡債務新臺幣（下同）106,36
    3元、中華商業銀行信用卡債務80,581元、臺北富邦商業銀
    行信用卡債務212,811元、香港商香港上海匯豐銀行股份有
    限公司臺北分公司信用貸款585,503元、信用卡款394,721元
    、萬泰商業銀行現金卡債務145,813元、中國信託銀行信用
    卡債務139,629元、荷蘭商業銀行信用卡債務136,395元、台
    新商業銀行信用卡債務214,183元、現金卡債務50,000元、
    國泰世華商業銀行小額信用貸款146,683元、信用卡債務170
    ,000 元、安泰商業銀行信用卡債務127,309元、借款債務70
    0,000元、遠東商業銀行信用卡債務58,970元、美商花旗銀
    行信用卡債務125,287元，以上合計3,394,248元，各家銀行
    利率循環利息甚高，聲請人為銀行公會消金案件清償債務協
    商機制所拒，而聲請人現有資產現金70,000元、屹環開發建
    設股份有限公司薪資收入每月15,840元，就所負債務扣除現
    有資產後顯已超過現實資產，已無力清償債務，有宣告破產
    之必要。聲請人親友願循臺北地方法院之前例，提供360,00
     0元贊助破產程序，作為破產財團費用及破產債權人部分分
    配之用，故本件破產聲請，聲請人仍應有部分金額可供破產
    財團費用支付及提供部分比例之債權人分配清償，為此爰聲
    請宣告破產等語。
二、按破產，對於債務人不能清償債務者宣告之，破產法第57條
    定有明文。又依同法第148條規定之旨趣，除債務人之財產
    不敷清償破產財團之費用及財團之債務外，尚難認無宣告破
    產之實益。是以法院就破產之聲請，應依職權為必要之調查
    ，倘債務人確係毫無財產可構成破產財團，或債務人之財產
    不敷清償破產財團之費用及財團之債務，無從依破產程序清
    理其債務時，自得以無宣告破產之實益，裁定駁回聲請，此
    觀司法院25年院字第1505號解釋自明。本件聲請人主張積欠
    債務已達3,394,248元，惟據聲請人主張其僅有現金70,000
    元及屹環開發建設股份有限公司薪資收入每月15,840元，別
    無其他財產，扣除聲請人之必要生活費用，按內政部公布目
    前台灣省每人每月最低生活費標準6,700元計算，1年應支出
    80,400元。況本件倘准予宣告破產，尚需優先支付破產財團
    之管理、變價及分配所生之費用暨破產管理人之報酬等財團
    費用。按破產管理人之報酬如以最低基本工資每月15,840元
    計算，每年至少須支出190,080元（計算式：15840×12＝19
    0080），聲請人每年應支出之財團費用至少應包括破產管理
    人之報酬及破產人之必要生活費即270,480元。再依各級法
    院辦案期限實施要點第2點第2項之規定，破產事件之辦案期
    長為2年，則聲請人在2年之破產期間應支付之財團費用共計
    540,960元（計算式：270,480元×2年＝540,960元）。雖聲
    請人主張其親友願提供資助360,000元，惟未提出即時可供
    本院調查之證據釋明之，且此部分縱屬實，亦不足支付聲請
    人應支出之破產管理人2年報酬380,160元（計算式：190080
    ×2＝380160）。是依聲請人所述其現有財產扣除上開破產
    管理人之報酬後，已無餘額可供構成破產財團，自無法清償
    破產債權，與首揭破產制度之本旨不合，應認本件無宣告破
    產之實益，聲請人所為本件破產宣告之聲請，為無理由，應
    予駁回。
三、依破產法第5條、民事訴訟法第95條、第78條裁定如主文。
中    華    民    國    95    年    3     月    19    日
                  民事第三庭  法  官  黃渙文
以上正本係照原本作成
如對本裁定抗告須於裁定送達後10日內向本院提出抗告狀，並繳
納抗告費新臺幣1,000元
中    華    民    國    96    年    3    月    15    日
                                書記官


司法院資訊處製作；財團法人民間司法改革基金會備份。
